臺灣臺中地方法院刑事判決
111年度訴字第2116號
公  訴  人  臺灣臺中地方檢察署檢察官
被      告  吳信穎



                    (另案於法務部○○○○○○○○○○○執行中)
上列被告因違反毒品危害防制條例案件，經檢察官提起公訴（11
1年度毒偵字第2973號），因被告於本院準備程序進行中，就被
訴事實為有罪之陳述，本院合議庭裁定由受命法官獨任進行簡式
審判程序，判決如下：
    主    文
吳信穎施用第一級毒品，累犯，處有期徒刑玖月；扣案之注射針
筒壹支沒收。又施用第二級毒品，累犯，處有期徒刑陸月，如易
科罰金，以新臺幣壹仟元折算壹日。
    犯罪事實
一、吳信穎於民國111年7月5日7時30分許，在臺中市北屯區某工
    地，分別基於施用第一級毒品、第二級毒品之犯意，以將第
    一級毒品海洛因摻入生理食鹽水後，置於針筒內注射之方式
    ，施用第一級毒品海洛因1次，又以將第二級毒品甲基安非
    他命置於玻璃球內，燒烤後吸食煙霧之方式，施用第二級毒
    品甲基安非他命1次。嗣吳信穎因另案遭通緝，其於111年7
    月5日17時11分經警逮捕，依法執行附帶搜索扣得注射針筒1
    支，並徵得其同意於同日18時22分許採集尿液送驗，結果呈
    安非他命、甲基安非他命、可待因及嗎啡陽性反應，始悉上
    情。
二、案經臺中市政府警察局大甲分局報告臺灣臺中地方檢察署檢
    察官偵查起訴。
    理    由
一、本案被告吳信穎所犯，均非死刑、無期徒刑、最輕本刑為3
    年以上有期徒刑之罪，或高等法院管轄第一審之案件，其於
    本院準備程序中，就前揭被訴事實為有罪之陳述，經受命法
    官告以簡式審判程序之旨，並聽取被告及公訴人之意見後，
    本院認為適宜進行簡式審判程序，依刑事訴訟法第273條之1
    第1項、第284條之1規定，經合議庭評議後，裁定本案由受
    命法官獨任進行簡式審判程序，是本案之證據調查，依刑事
    訴訟法第273條之2規定，不受同法第159條第1項、第161條
    之2、第161條之3、第163條之1及第164條至第170條規定之
    限制，合先敘明。
二、證據名稱：
　㈠被告於警詢、偵查、本院準備程序及審理時之自白。
　㈡臺中市政府警察局大甲分局搜索、扣押筆錄及扣押物品目錄
    表、欣生生物科技股份有限公司濫用藥物尿液檢驗報告（報
    告編號：00000000號）、勘查採證（驗）同意書、臺中市政
    府警察局大甲分局委託鑑驗尿液代號與真實姓名對照表、扣
    案之注射針筒1支。　
三、論罪科刑：
　㈠核被告所為，係犯毒品危害防制條例第10條第1項之施用第一
    級毒品罪及同條第2項之施用第二級毒品罪。被告施用前持
    有第一級、第二級毒品之低度行為，各為其施用之高度行為
    吸收，均不另論罪。又被告所犯施用第一級毒品罪及施用第
    二級毒品罪，犯意各別，行為互殊，應予分論併罰。
　㈡按觀察、勒戒或強制戒治執行完畢釋放後，3年內再犯第10條
    之罪者，檢察官應依法追訴，毒品危害防制條例第23條第2 
    項定有明文。查被告前因施用毒品案件，經本院以109年度
    毒聲字第912號裁定送觀察、勒戒後，認無繼續施用之傾向
    ，於110年8月18日執行完畢釋放，並經臺灣臺中地方檢察署
    檢察署以109年度毒偵字第3605號、第3642號為不起訴處分
    確定，又於上開觀察、勒戒執行完畢後3年內之111年7月5日
    ，因本案施用毒品案件，經臺灣臺中地方檢察署檢察官以11
    1年度毒偵字第2973號向本院提起公訴等情，有臺灣高等法
    院被告前案紀錄表1份在卷可佐，揆諸前揭規定，被告於觀
    察勒戒執行完畢釋放後，3年內再犯本案施用毒品犯行，則
    檢察官依同條例第23條第2項規定予以追訴，自屬合法。
　㈢查被告前因違反毒品危害防制條例等案件，經本院以108年度
    訴字第1504號判決判處有期徒刑10月、4月，提起上訴後，
    經臺灣高等法院臺中分院以109年度上訴字第245號判決就原
    判決關於施用第一級毒品罪部分撤銷，改判處有期徒刑8月
    ，其餘上訴駁回確定，前揭案件另經臺灣高等法院臺中分院
    以109年度聲字第2444號裁定定應執行有期徒刑10月確定；
    復因違反毒品危害防制條例案件，經本院沙鹿簡易庭以109
    年度沙簡字第406號判決判處有期徒刑4月確定，前開案件接
    續執行，於110年7月14日因縮短刑期假釋付保護管束，嗣經
    撤銷假釋，入監執行殘刑，於111年3月19日因徒刑執行完畢
    出監等情，業據被告於本院審理時坦承不諱（見本院卷第83
    頁），並有被告之臺灣高等法院被告前案紀錄表、刑案資料
    查註紀錄表、本院108年度訴字第1504號判決、臺灣高等法
    院臺中分院109年度上訴字第245號判決、109年度聲字第244
    4號裁定、完整矯正簡表、全國刑案資料查註表、執行案件
    資料表、臺灣臺中地方檢察署執行指揮書電子檔紀錄附卷可
    按，是被告於受有期徒刑之執行完畢後，5年以內故意再犯
    本案有期徒刑以上之各罪，均構成刑法第47條第1項之累犯
    。考量被告上揭前科與本案均係犯施用毒品之罪，犯罪類型
    及罪質相同，被告於前案執行完畢再犯本案，足見前案徒刑
    執行之成效不彰，其主觀上具特別之惡性及刑罰反應力薄弱
    之情形。是綜核全案情節，認依累犯規定加重最低本刑，並
    不致使被告所受之刑罰超過其所應負擔之罪責，對其人身自
    由亦不生過苛之侵害，無違憲法罪刑相當原則及比例原則，
    故均依司法院釋字第775號解釋理由書意旨、刑法第47條第1
    項規定，加重其刑。　　
　㈣爰審酌被告前因施用毒品案件經觀察、勒戒及法院為科刑判
    決後，猶未思積極戒毒，無視國家對杜絕毒品犯罪之禁令，
    繼續施用第一級毒品海洛因、第二級毒品甲基安非他命，顯
    不知悔改；又施用毒品本身屬自戕行為，尚未直接危害他人
    ，然可能對社會治安造成潛在性之威脅，仍應非難，暨施用
    毒品者均有相當程度之成癮性及心理依賴，其犯罪心態與一
    般刑事犯罪之本質並不相同，應側重適當之醫學治療及心理
    矯治為宜，及念被告犯後坦承犯行，態度尚佳，兼衡其於本
    院審理時自陳之智識程度、職業、家庭經濟及生活狀況(見
    本院卷第87頁)等一切情狀，分別量處如主文所示之刑，並
    就所處得易科罰金之有期徒刑部分諭知易科罰金之折算標準
    ，以資警惕。
四、沒收部分：
　　按供犯罪所用、犯罪預備之物或犯罪所生之物，屬於犯罪行
    為人者，得沒收之，刑法第38條第2項前段定有明文。扣案
    之注射針筒1支為被告所有，且為本案施用第一級毒品時所
    使用，為被告供承明確(見本院卷第77頁)，爰依刑法第38條
    第2項前段規定宣告沒收之。
據上論斷，應依刑事訴訟法第273條之1第1項、第299條第1項前
段，毒品危害防制條例第10條第1項、第2項、刑法第11條前段、
第47條第1項、第41條第1項前段、第38條第2項前段，判決如主
文。
本案經檢察官戴旻諺提起公訴，檢察官郭姿吟到庭執行職務。
中　　華　　民　　國　　111 　年　　12　　月　　15　　日
                  刑事第九庭    法  官  張意鈞
以上正本證明與原本無異。
如不服本判決應於收受判決後20日內向本院提出上訴書狀，並應
敘述具體理由；其未敘述上訴理由者，應於上訴期間屆滿後20日
內向本院補提理由書（均須按他造當事人之人數附繕本）「切勿
逕送上級法院」。
                                書記官  黃南穎
中　　華　　民　　國　　111 　年　　12　　月　　15　　日
附錄本案論罪科刑法條全文：
毒品危害防制條例第10條
施用第一級毒品者，處6月以上5年以下有期徒刑。
施用第二級毒品者，處3年以下有期徒刑。